### Maria Déborah Gomides Silva

Campinorte – Go **Contato:** +5562996966862

e-mail: deborahgsilva@hotmail.com mariadeborah212@gmail.com

Linkedin: https://www.linkedin.com/in/maria-deborah/

**Github**: https://github.com/mariadeb28

# **DESENVOLVEDORA BACK END**

# **RESUMO DE QUALIFICAÇÃO**

Profissional em transição de carreira para a área de Desenvolvimento **Back End**, com sólida base em tecnologias voltadas ao desenvolvimento Web e integração de sistemas. Possuo experiência no planejamento e execução de projetos, garantindo alinhamento às últimas tendências do setor e utilizando ferramentas modernas.

Proficiência em **Java** e **JavaScript**, com foco no desenvolvimento e integração de APIs utilizando **Node.js** e **Java**, além de boas práticas em arquitetura de sistemas.

Experiência no desenvolvimento de aplicações **Front End** com **HTML**, **CSS** e **React.js**, aplicadas em Landing Pages, aplicativos e sistemas Web responsivos.

Habilidade em análise de dados e visualização, utilizando **Power BI** para criação de dashboards interativos e soluções estratégicas baseadas em dados.

Comprometida em desenvolver soluções tecnológicas escaláveis, eficientes e alinhadas às necessidades dos negócios.

### **EXPERIÊNCIA PROFISSIONAL**

# FREELANCER - Marco/2024 - Presente.

### Desenvolvedora Full Stack

Atuo no desenvolvimento de projetos utilizando uma combinação de tecnologias **front-end** e **back-end** para criar interfaces modernas, responsivas e altamente otimizadas, além de integrar APIs. Entre os principais projetos estão:

Sites otimizados para performance: Desenvolvimento de sites com foco na otimização de tempos de carregamento e na melhoria da experiência do usuário. Utilizo **HTML**, **CSS** e **JavaScript**, além de **Tailwind CSS** para garantir estilização rápida, consistente e responsiva.

Aplicações com **React.js**: Implemento React.js para gerenciamento de estado e otimização de componentes, proporcionando uma interface fluida e interativa. No **back-end**, utilizo **Node.js** e **Java** para processamento e manipulação de dados, integrando com **MongoDB** para armazenamento, garantindo uma comunicação eficiente entre front-end e back-end.

### 11/2019 - 08/2020

# ANALISTA DE ATENDIMENTO AO CLIENTE, ACTUAR

Experiência em atendimento ao cliente, auxílio e ajuste no software para o cliente, e em análises sobre o software para engajamento e melhorias.

Responsável em compreender as necessidades dos usuários, aplicando soluções eficientes.

#### 02/2019 - 03/2019

# RECEPCIONISTA DE HOTELARIA, ATLANTICA HOTEL

Experiência de atividades relacionadas a hotelaria, como:

Check-in e checkout;

Atendimento telefônico;

Lançamento de Nota Fiscal;

Movimentação de caixa e banco de dados;

# 07/2016 - 01/2017

# ANALISTA ADMINISTRATIVO, CAMPIOLAR MÓVEIS

Experiência nas atividades bancárias; Emissão de Notas Fiscais; Fluxo de caixas; expertise em banco de dados.

# FORMAÇÃO ACADÊMICA

### 08/2013 - 12/2018

Bacharel em Relações Internacionais, pela Pontifícia Universidade Católica de Goiás.

# 08/2019 - 03/2021

Pós-graduação em Gestão do Agronegócio, pelo IPOG.

### **ATIVIDADES COMPLEMENTARES**

Curso Front End e Programação pela ALURA;

Curso Full Stack pela DEVCLUB;

Curso de **DESENVOLVIMENTO WEB**, pela UDEMY;

Curso de ANALISTA DE BI COM ÊNFASE EM POWER BI, pela Escola DNC;

# **CONHECIMENTOS E HABILIDADES**

Frameworks: **ReactJS**, **Express**; Banco de Dados: **MongoDB**; Sistemas Operacionais: **Windows**;

Linguagem de programação: Javascript e Java; Pacote Office: Word, Excel, Power Bi, Powerpoint;

IDIOMAS: Inglês intermediário;